Inventaris van het archief van de Nederlandse Vertegenwoordiger bij de United Nations Temporary Executive Authority (UNTEA) in Westelijk Nieuw-Guinea, 1962-1963
Nationaal Archief, Den Haag
Indien u zich bevindt in de studiezaal en een tafelnummer heeft ontvangen kunt u dit nummer vermelden. Als u geen tafelnummer heeft kunt u tafelnummer 777 laten staan
Vervolgens bevestigt u uw reservering door deze te versturen.
Verwant materiaal
Beschikbaarheid van kopieën
Bijlagen
Concordans
Deze concordans (omnummeringstabel) verwijst naar de archiefcode van het Ministerie van Buitenlandse Zaken en de inventarisnummers van het archief van de Nederlandse vertegenwoordiger bij de United Nations Temporary Executive Authority in Westelijk Nieuw-Guinea.
- 1
- 2
- 3
- 4
- 5
- 32
- 77
- 79
- 81
- 82
- 84
0.1 16
0.32 36
0.9 6
01, 131.0 14
100 17
102 12
110 8
121.0 7
122 9
123.0 13
130.0 10
131 70
152.2 15
170.0 63
20 20
211 18
261.0 19
317.294 27
321.210 21
322 22
322.11 29
322.212.2 31
331.0 24
331.2 30
333.4 23
333.4 28
334.5 25
338 26
413.02 37
413.03 40
413.03 41
413.111.9 33
413.112.2 38
413.112.2 39
413.30 34
431 35
553.0 43
554.0 en 554.6 42
560.0 46
561.4 44
562.20 45
610.0 47
610.30 49
610.30 50
611.0 53
613.04 51
614.033 52
650 48
703 54
703 56
725.0 58
725.41 59
725.41 60
725.44 57
726.4 68
730.01 61
731.6 62
731.9 55
810.2 65
812.0 64
813.32 67
813.35 66
911.0 76
911.31 69
912.13 71
912.13 72
912.13 73
912.13 74
912.13 75
921.10 80
921.10 85
921.11 78
923 83
996.0 86
999.214 11
999.214 87
999.214 88
999.214 89
999.214 90
Beschrijving van de series en archiefbestanddelen
- Algemeen, 0.
  - Agenda's van ingekomen en uitgegane stukken., 1962 - 1963; 1-2; 2 delen
    - 1962 okt. 01 - nov. 13 (t/m agendanr. 639), 1
    - 1962 nov. 13 - 1963 apr. 22, 2
  - Index op namen van personen en bedrijven, met verwijzing naar archiefcode., 1962 - 1963; 3; kaartsysteem
  - Agenda van ingekomen en uitgegane brieven en telegrammen van en naar het Nederlandse Ministerie van Buitenlandse Zaken., 1963; 4; 1 deel
  - Dossierinventaris van het archief van de Nederlandse liaison missie bij de United Nations Temporary Executive Authority in Westelijk Nieuw-Guinea., 1963; 5; 1 omslag
- Organisatie, 1.
  - Brieven van particulieren inzake diverse aangelegenheden., 1962; 6; 1 omslag
  - Stukken betreffende de aanschaf van kantoorartikelen., 1962; 7; 1 omslag
  - Stukken betreffende de huisvesting van de kanselarij en de leden van de Nederlandse liaison missie., 1962; 8; 1 omslag
  - Stukken betreffende de telefoonaansluitingen van het liaison en zijn vertegenwoordigers., 1962; 9; 1 omslag
  - Stukken betreffende het verstrekken van dienstkleding aan lokaal personeel., 1962; 10; 1 omslag
  - Stukken betreffende de financiële aangelegenheden inzake het Nederlands personeel bij UNTEA., 1962 - 1963; 11; 1 pak
    Openbaarheid beperkt tot 1 januari 2039
  - Stukken betreffende de oprichting en de opheffing van de Nederlandse liaison missie bij de United Nations Temporary Executive Authority in Westelijk Nieuw-Guinea., 1962 - 1963; 12; 1 omslag
  - Stukken betreffende het aanschaffen van dienstauto's., 1962 - 1963; 13; 1 omslag
  - Stukken betreffende het afsluiten van de missie., 1962 - 1963; 14; 1 pak
  - Stukken betreffende moeilijkheden bij het verzenden en ontvangen van berichten en goederen per koerier door de Nederlandse liaison missie., 1962 - 1963; 15; 1 omslag
  - Stukken betreffende organisatorische aangelegenheden., 1962 - 1963; 16; 1 pak
  - Circulaires ontvangen van het Ministerie van Buitenlandse Zaken., 1963; 17; 1 omslag
- Protocol, 2.
  - Genodigdenlijsten van diverse recepties., 1962 - 1963; 18; 1 omslag
  - Stukken betreffende het toekennen van onderscheidingen aan Nederlanders vanwege hun betekenis voor Nieuw-Guinea., 1962 - 1963; 19; 1 omslag
  - Stukken betreffende de condoleances inzake het overlijden van prinses Wilhelmina., 1963; 20; 1 omslag
- Juridische aangelegenheden, 3.
  - Stukken betreffende de nationaliteit en naturalisatie van verschillende personen., 1962; 21; 1 pak
  - Stukken betreffende de wetgeving inzake amnestie in Westelijk Nieuw-Guinea., 1962; 22; 1 omslag
  - Stukken betreffende het schadeloosstellen van particulieren die naar Nederland vertrokken zijn., 1962; 23; 1 omslag
  - Stukken betreffende de burgerlijke stand en notariële zaken., 1962 - 1963; 24; 1 omslag
  - Stukken betreffende de verblijfsplaats en onderhoudskosten van diverse particulieren., 1962 - 1963; 25; 1 omslag
  - Stukken betreffende diverse strafrechtelijke procedures inzake Nederlanders., 1962 - 1963; 26; 1 omslag
  - Stukken betreffende het registreren van Nederlanders in Westelijk Nieuw-Guinea., 1962 - 1963; 27; 1 omslag
  - Stukken betreffende vorderingen door bedrijven en particulieren., 1962 - 1963; 28; 1 omslag
  - Stukken betreffende de aanhouding van F.C. de Roder wegens illegaal bezit en verkoop van een revolver., 1963; 29; 1 omslag
  - Stukken betreffende de legalisatie van verklaringen ten behoeve van de aankoop van auto's in Italië., 1963; 30; 1 omslag
  - Stukken betreffende Nederlanders in staatsdienst van Indonesië., 1963; 31; 1 omslag
- Aangelegenheden van openbare orde, 4.
  - Stukken betreffende het verzoek van de Toegoenese gemeenschap om tot Nederlanders te worden genaturaliseerd., 1961 - 1962; 32; 1 pak
- Openbare orde, openbare gezondheidszorg, openbare veiligheid, 4.
  - Stukken betreffende het uitgeven en registreren van reisdocumenten., 1962; 33; 1 omslag
  - Stukken betreffen aangelegenheden met betrekking tot paspoorten., 1962 - 1963; 34; 1 pak
  - Stukken betreffende de gezondheidszorg in Westelijk Nieuw-Guinea., 1962 - 1963; 35; 1 omslag
  - Stukken betreffende de reis en verblijfsfaciliteiten en bepalingen voor Papoea- Nieuw-Guinea., 1962 - 1963; 36; 1 omslag
  - Stukken betreffende het beantwoorden van vragen van particulieren, instellingen en bedrijven om inlichtingen omtrent personen., 1962 - 1963; 37; omslag
  - Stukken betreffende het ontvangen van aanvragen voor visa voor Nederland en andere landen., 1962 - 1963; 38-39; 2 pakken
    - 1962, 38
    - 1963, 39
  - Stukken betreffende het veilig stellen van Nederlanders en niet-Nederlanders in verband met de soevereiniteitsoverdracht van Westelijk Nieuw-Guinea aan Indonesië., 1962 - 1963; 40-41; 2 pakken
    - Algemeen, 1962 - 1963, 40
    - Aanhangers van de Republik Maluku Salatan (RMS), 1962 - 1963, 41
- Verkeer en vervoer, verbindingen, 5.
  - Stukken betreffende de organisatie van de burgerluchtvaart en de landingsrechten van de Koninklijke Luchtvaartmaatschappij (KLM) in Westelijk Nieuw-Guinea., 1962 - 1963; 42; 1 omslag
  - Stukken betreffende het bemiddelen in de informatievoorziening rondom scheepsverklaringen en aanmonstering., 1962 - 1963; 43; 1 omslag
  - Stukken betreffende het toesturen van postzegels aan verzamelaars naar aanleiding van het opheffen van de filatelistenvereniging Nieuw-Guinea., 1962 - 1963; 44; 1 omslag
  - Stukken betreffende het uitzenden van het Nederlandse omroepprogramma door de Radio Omroep Nieuw-Guinea (RONG)., 1962 - 1963; 45; 1 omslag
  - Stukken betreffende het vaststellen van de frequentie voor de telefoonverbindingen tussen Nederland en Westelijk Nieuw-Guinea door het bedrijf der Posterijen, Telegrafie en Telefonie (PTT)., 1962 - 1963; 46; 1 omslag
- Economie, migratie, 6.
  - Stukken betreffende de economische situatie van Westelijk Nieuw-Guinea., 1962 - 1963; 47; 1 omslag
  - Stukken betreffende de emigratie van Nederlanders uit Westelijk Nieuw-Guinea naar Australië in het kader van het Netherlands Settlement of New Guinea programma., 1962 - 1963; 48; 1 omslag
  - Stukken betreffende de ontwikkelingshulp aan Westelijk Nieuw-Guinea., 1962 - 1963; 49-50; 2 omslagen
    - Ontwikkelingshulp na de beëindiging van het Nederlands bestuur, 1962 - 1963, 49
    - Projecten van de Europese Economische Gemeenschap (EEG), 1962 - 1963, 50
  - Stukken betreffende de uitvoering van de Wet Bijzondere Voorzieningen Westelijke Nieuw-Guinea die het mogelijk maakt een verzekering af te sluiten tegen molest- en politiek risico., 1962 - 1963; 51; 1 omslag
  - Stukken betreffende de voortgang en het voortbestaan van Nederlandse handelsmaatschappijen en aannemingsmaatschappijen na de beëindiging van het Nederlandse bestuur over Westelijk Nieuw-Guinea., 1962 - 1963; 52; 1 omslag
  - Stukken betreffende financiële aangelegenheden inzake Westelijk Nieuw-Guinea en UNTEA., 1962 - 1963; 53; 1 omslag
- Sociale aangelegenheden, 7.
  - Stukken betreffende het onderzoek naar de moord op controleur Hilkemeijer in november 1961 in het gebied Genjem en Goeay en de gevolgen daarvan., 1961 - 1962; 54; 1 omslag
  - Stukken betreffende de rehabilitatie van een Nederlandse ondernemer die in Westelijk Nieuw-Guinea blijft na de missie., 1962; 55; 1 omslag
  - Stukken betreffende het bemiddelen bij het overlijden van Nederlanders in Westelijk Nieuw-Guinea., 1962; 56; 1 omslag
  - Stukken betreffende achtergelaten goederen en bagage door vertrokken Nederlanders., 1962 - 1963; 57; 1 omslag
  - Stukken betreffende het behartigen van belangen van de Nederlanders in Westelijk Nieuw-Guinea., 1962 - 1963; 58; 1 omslag
  - Stukken betreffende het bemiddelen bij de repatriëring van Nederlanders., 1962 - 1963; 59-60; 2 pakken
    Geen nadere toegang aanwezig.
    - Dossiernummers 1 - 43., 59
    - Dossiernummers 44 - 95., 60
  - Stukken betreffende het bemiddelen bij het verkrijgen van attestaties de vita's., 1962 - 1963; 61; 1 omslag
  - Stukken betreffende het uitbetalen van wachtgelden en pensioenen., 1962 - 1963; 62; 1 omslag
- Culturele aangelegenheden, onderwijs, voorlichting, 8.
  - Stukken betreffende de informatievoorziening van en door de Nederlandse liaison missie., 1962 - 1963; 63; 1 omslag
  - Stukken betreffende de ontwikkelingen in het onderwijs na de overdracht van het bestuur over Westelijk Nieuw-Guinea aan de Verenigde Naties., 1962 - 1963; 64; 1 omslag
  - Stukken betreffende de oprichting en het voortbestaan van de Stichting Nationaal Museum en Kunstnijverheid in Westelijk Nieuw-Guinea., 1962 - 1963; 65; 1 omslag
  - Stukken betreffende het ontvangen van hulp van de Nederlandse marine bij het vervaardigen van hydrografische kaarten in Westelijk Nieuw-Guinea., 1962 - 1963; 66; 1 omslag
  - Stukken betreffende het vervaardigen van topografische kaarten van het gebied Westelijk Nieuw-Guinea., 1963; 67; 1 omslag
- Staatkunde, landsverdediging, internationale organisaties, 9.
  - Staatkunde, 9.1.
    - Stukken betreffende het ontstaan en de samenstelling van de Toegoenese Gemeenschap in Hollandia, Westelijk Nieuw-Guinea., 1961; 68; 1 omslag
    - Stukken betreffende de situatie van de Papoea-bevolking in Westelijk Nieuw-Guinea., 1962; 69; 1 omslag
    - Telegram inzake het eerder overdragen van Nieuw-Guinea aan Indonesië van 1 mei., [1962]; 70; 1 stuk
      Afzender onbekend.
    - Stukken betreffende de buitenlandse vertegenwoordigingen in Westelijk Nieuw-Guinea., 1962 - 1963; 71; 1 omslag
    - Stukken betreffende de diplomatieke betrekkingen tussen Nederland en Indonesië., 1962 - 1963; 72; 1 omslag
    - Stukken betreffende de diverse activiteiten van Indonesië in Westelijk Nieuw-Guinea., 1962 - 1963; 73; 1 omslag
    - Stukken betreffende de overdracht van het bestuur over Westelijk Nieuw-Guinea door UNTEA aan Indonesië op 1 mei 1963., 1962 - 1963; 74; 1 omslag
    - Stukken betreffende de overname van de verplichtingen, concessies en eigendomsrechten door Indonesië., 1962 - 1963; 75; 1 omslag
    - Stukken betreffende de algemene binnenlands politieke ontwikkelingen in Westelijk Nieuw-Guinea., 1962 - 1963; 76; 1 pak
  - Landsverdediging, 9.2.
    - Stukken betreffende het Papoea Vrijwilligers Korps (PVK)., 1960 - 1963; 77-78; 1 pak en 1 omslag
      - 1960-1962, 77; pak
      - 1962-1963, 78
    - Stukken betreffende de luchtlanding door Indonesische para's te Merauke in juni., 1962; 79; 1 omslag
    - Stukken betreffende de overdracht van militaire gebouwen plus inventaris en schepen aan de veiligheidstroepen van de Verenigde Naties., 1962; 80; 1 omslag
    - Stukken betreffende de overdracht van militaire voertuigen aan de veiligheidstroepen van de Verenigde Naties., 1962; 81; 1 omslag
    - Stukken betreffende de overeenkomst tussen Nederland en Indonesië inzake de afwikkeling van de kwestie Nieuw-Guinea, gesloten te New York op 15 augustus., 1962; 82; 1 pak
    - Stukken betreffende het wapenbezit onder de Papoea-bevolking., 1962; 83; 1 omslag
    - Stukken betreffende de algemene militaire aangelegenheden in Westelijk Nieuw-Guinea., 1962 - 1963; 84; 1 omslag
    - Stukken betreffende het bemiddelen tussen de Nederlandse strijdkrachten en UNTEA, de terugkeer van de Nederlandse strijdkrachten en de overname van militaire goederen in trustbeheer bij UNTEA., 1962 - 1963; 85; 1 pak
  - Internationale organisaties, 9.3.
    - Stukken betreffende de relatie van Westelijk Nieuw-Guinea tot de Zuid Pacific Commissie (South Pacific Commission)., 1962; 86; 1 omslag
    - Stukken betreffende de relatie van Westelijk Nieuw-Guinea tot de United Nations Temporary Excutive Authority West New Guinea (UNTEA)., 1962 - 1963; 87-90; 1 pak en 3 omslagen
      - Aanstellen van Indonesisch personeel, 1962 - 1963, 87
      - Financiële aangelegenheden, 1962 - 1963, 88
      - Nederlands personeel in dienst van UNTEA, 1962 - 1963, 89; pak
      - Veranderingen in de administratie, 1962 - 1963, 90